【裁判字號】    99,非抗,34
【裁判日期】    991102
【裁判案由】    拍賣抵押物
【裁判全文】
臺灣高等法院高雄分院民事裁定          99年度非抗字第34號
抗  告  人  乙○○
相  對  人  新加坡商星展銀行股份有限公司
法定代理人  甲○○
上列抗告人因與相對人新加坡商星展銀行股份有限公司間拍賣抵
押物事件，對於民國99年9 月24日臺灣高雄地方法院99年度抗字
第217號所為裁定，再為抗告，本院裁定如下：
    主  文
再為抗告駁回。
再為抗告程序費用由抗告人負擔。
    理  由
一、再為抗告意旨略以：抗告人係因莫拉克颱風受災，始未能按
    期清償貸款，嗣於民國99年9 月28日已與相對人達成訴訟上
    和解，爰再為抗告，求予廢棄原裁定，駁回相對人拍賣抵押
    物之聲請。
二、按抗告法院之裁定，以抗告不合法而駁回者，不得再為抗告
    。但得向原法院提出異議。前項異議，準用民事訴訟法第48
    4 條第2 項及第3 項之規定。除前二項之情形外，對於抗告
    法院之裁定再為抗告，僅得以其適用法規顯有錯誤為理由。
    非訟事件法第45條定有明文。又所謂適用法規顯有錯誤，係
    指確定判決所適用之規定，顯然不合於法律規定，或與司法
    院現尚有效及大法官會議之解釋，或最高法院現尚有效之判
    例顯有違反，或消極不適用法規，顯然影響裁判者而言，不
    包括認定事實不當或漏未斟酌證據之情形在內。又提起再為
    抗告，依非訟事件法第46條準用民事訴訟法第495 條之1 第
    2 項、第470 條第2 項規定，應於抗告狀內記載抗告理由，
    表明原裁定有如何合於適用法規顯有錯誤之具體情事；如未
    具體表明，或其所表明者與上開規定不合時，即得認其再抗
    告為不合法。而聲請拍賣抵押物，係屬非訟事件，祇須其抵
    押權已經依法登記，並依登記之清償期業已屆滿而未受清償
    時，法院即應為許可拍賣之裁定。
三、相對人主張抗告人於93年10月7 日，提供其所有坐落於高雄
    縣鳳山市○○段第1454-7地號土地及其上為高雄縣鳳山市○
    ○段841 建號之建物即門牌號碼高雄縣鳳山市○○街77巷8
    號之房地（下稱系爭房地）設定最高限額抵押權新台幣（下
    同）309 萬元（下稱系爭抵押權）予第三人寶華商業銀行股
    份有限公司（下稱寶華銀行，寶華銀行業於97年5 月24日由
    相對人概括承受其資產、負債及營業），擔保抗告人與第三
    人鍾秀英之共同借款107 萬元及150 萬元。詎其等分別自99
    年5 月10日及99年4 月10日起即未依約繳納本息等情，業據
    提出抵押權設定契約書、他項權利證明書及土地、建物登記
    謄本為憑（見原審卷第13、14、16-19 頁），並為抗告人所
    不爭。從而，原法院司法事務官准許相對人拍賣抵押物之聲
    請，及抗告法院並據而駁回抗告，於法並無違誤。抗告人以
    兩造業已就貸款餘額達成訴訟上和解為由再為抗告，並未具
    體指摘原裁定有何適用法規顯有錯誤之情形，揆諸前開說明
    ，於法未合，應予駁回。
四、據上論結，本件再抗告為不合法，依非訟事件法第21條第2
    項、第46條，民事訴訟法第495 條之1 第2 項、第481 條、
    第449 條第1 項、第95條、第78條，裁定如主文。
中    華    民    國    99    年    11    月    2     日
                            民事第六庭
                                審判長法官  許明進
                                法      官  徐文祥
                                法      官  蘇姿月
以上正本證明與原本無異。
本件不得抗告。
中    華    民    國    99    年    11    月    2     日
                                書  記  官  熊惠津

司法院資訊處製作；財團法人民間司法改革基金會備份。
